【裁判字號】    92,易,524
【裁判日期】    920717
【裁判案由】    妨害公務
【裁判全文】
臺灣臺南地方法院刑事判決                          九十二年度易字第五二四號
    公  訴  人  臺灣台南地方法院檢察署檢察官
    被      告  甲○○
                乙○○
右列被告等因妨害公務案件，經檢察官提起公訴（九十一年度偵字第一二三三一號）
，本院判決如左：
    主  文
甲○○教唆除去公務員所施之封印，處有期徒刑肆月，如易科罰金，以參佰元折算壹
日。
葉俊榮除去公務員所施之封印，處有期徒刑參月，如易科罰金，以參佰元折算壹日。
    事  實
一、甲○○係位於台南市○○路○段二一九號翁財記超商之負責人。前於民國九十一
    年八月九日上午六時二十分許，台南市警察局第四分局海安派出所警員張其福等
    員警查獲甲○○於前開超商內擺設電動遊戲機台七台，並以之與不特定客人對賭
    ，因認甲○○涉有賭博罪嫌，遂將電動遊戲機台內之ＩＣ板取走後，另以標示「
    台南市警察局第四分局九十一年八月九日封」之封印黏貼於電動遊戲機台，並存
    放於超商內，交由甲○○所雇用適在該處值班之員工丙○○保管（甲○○另涉賭
    博案件，業經於九十一年十月二十一日以九十一年南簡字第一０六三號判處有期
    徒刑六月確定）。詎甲○○為續行以前開電動遊戲機台營業圖利，竟基於教唆他
    人除去公務員所施封印之故意，於九十一年八月九日夜間至翌日凌晨某時許，以
    電話聯絡亦為其所雇用，適在超商內值班之店員葉俊榮，教唆葉俊榮將前揭電動
    遊戲機台上之封印除去，且另行取用存放於超商內之備用ＩＣ板，裝置於前揭電
    動遊戲機台內，並插電後營業使用。葉俊榮乃於同日凌晨某時許，依甲○○之教
    唆將貼於前揭電動遊戲機台上之封印，接續除去而損害之，並上樓取用存放於店
    內備用之ＩＣ板七片，裝置於於電動遊戲機台內，插電後續行營業使用。嗣於九
    十一年八月十日上午六時許，台南市警察局第四分局海安派出所警員至前揭超商
    巡視時，發現封印盡皆遭除去，始悉上情，並當場自超商垃圾袋內，扣得被除去
    之封印碎片七張。
二、案經台南市警察局第四分局報告臺灣台南地方法院檢察署檢察官偵查起訴。
    理  由
一、訊據被告乙○○於偵審中均坦承除去電子遊戲機台上之封印等情；被告甲○○於
    偵審中固均坦承擔任翁財記超商之負責人等情，惟矢口否認涉有教唆被告乙○○
    除去公務員所施封印犯行等情，辯稱：伊僅交代被告乙○○整理機台後，搬至超
    商樓上，並未教唆被告乙○○除去機台上之封印云云。經查：
（一）被告甲○○所經營之翁財記超商於九十一年八月九日上午六時二十分許，經台
      南市警察局第四分局海安派出所警員張其福查獲該超商內擺設電動遊戲機台七
      台，並以之與不特定客人對賭，因認被告甲○○涉有賭博罪嫌，遂將電動遊戲
      機台內之ＩＣ板取走後，另以標示「台南市警察局第四分局九十一年八月九日
      封」之封印黏貼於電子遊戲機台上等情，業據證人張其福、丙○○於本院審理
      時到庭結證屬實（參見本院九十二年五月二十七日、同年七月三日審判筆錄）
      ，且互核相符，並有現場照片四張在卷可稽，此部分事實堪以認定。
（二）被告乙○○於偵審中均坦承於九十一年八月十日凌晨值班時，將黏貼於電子遊
      戲機台上之封印撕去，並將留置於超商二樓處之備用ＩＣ板另行裝置於電子遊
      戲機台內，插電營業等語（參見偵卷第八頁、本院九十二年五月二十七日審判
      筆錄），核與證人張其福於本院審理時所證相符，並有遭撕毀之封印七張扣案
      可參，及撕毀封印後之機台相片二張在卷可稽，被告乙○○此部分之自白與事
      實相符，應堪採信。
（三）被告甲○○於九十一年八月九日為警查獲涉及賭博罪嫌當日晚間，至翌日凌晨
      某時許，曾以電話與被告乙○○聯絡告知處理被查封之電子遊戲機台處理方式
      等情，業據被告甲○○、乙○○於本院審理時供承不諱，且互核相符（參見本
      院九十二年五月二十九日審判筆錄）。參以被告甲○○於同日庭訊時供稱：其
      在高雄地區經營電動玩具店之朋友處，曾見警方查獲電動遊戲機台之情狀，知
      悉電子遊戲機台上之有些會被施以封條等語（參見九十二年五月二十七日審判
      筆錄），足見被告甲○○於九十一年八月九日當日即已知悉擺設於超商內之電
      子遊戲機台均已為警施以封印，不得異動。又被告乙○○於接獲被告甲○○來
      電後，旋將電子遊戲機台之封印拆除，並將留置於超商二樓處之備用ＩＣ板取
      出裝置於電子遊戲機台內，插電續行營業等情，堪認被告甲○○於電話中確曾
      教唆被告乙○○將電子遊戲機台上之封印拆除，並裝置ＩＣ板以續行插電營業
      。被告甲○○於本院審理時雖辯稱：其在電話中係交代被告乙○○將機台整理
      一下，而所謂整理一下之意係將機台搬至樓上，並未交代被告乙○○將電子遊
      戲機台上之封印拆除云云。惟被告甲○○所稱之「整理一下」單純就字面意義
      而言，應係就電子遊戲機台本身之清潔或調整電子遊戲機台狀態使之可供營運
      等事，實難引伸為將機台搬至樓上之意，被告甲○○之辯詞與其告知被告乙○
      ○之言語顯有差距。況被告甲○○與乙○○經本院隔離訊問後，被告乙○○經
      本院質之以被告甲○○電話內容時，被告乙○○亦供稱：被告甲○○僅交代將
      台子整理一下要重新營業，故其將貼在機台上之報紙、封條等物拿掉，噴漆也
      擦乾淨。另從樓上拿取ＩＣ版裝置於電子機台內，且插電營業；被告甲○○並
      未告知需移動機台，亦未交代將機台搬至樓上等語（參見九十二年五月二十七
      日審判筆錄），足見被告甲○○於電話中交代被告乙○○之事項，確係除去封
      印、裝置ＩＣ板，並續行營業。其於偵審中辯稱僅交代被告乙○○將機台搬至
      樓上，並未命其除去封印云云，顯係事後卸責之詞，當無可採。被告甲○○另
      辯稱當日曾請高雄地區之技師另送電子遊戲機台至超商，故命乙○○將被查獲
      之機台移至樓上，待另送電子遊戲機台送至超商時，另行擺設營運，不知乙○
      ○何以將電子遊戲機台上之封印拆除云云，被告乙○○亦附和稱：甲○○於電
      話中曾告知欲叫人過來云云。惟若被告甲○○確曾告知被告乙○○將派人另行
      運送電子遊戲機台至超商內重新營業云云，衡情身為被告甲○○雇用之值班店
      員之乙○○應將原放置之機台移至樓上放置，或置之不理，等待技師前來更換
      機台即可，當無自行拆除封印，裝置備用ＩＣ板並插電，使已預定將被更換之
      機台續行營運之理。被告甲○○、乙○○此部份所供，顯分屬事後卸責及迴護
      之詞，當無可採。綜此，堪認被告甲○○確曾於電話中教唆被告乙○○拆除封
      印。被告甲○○、乙○○妨害公務犯行明確，堪以認定，應依法論科。
二、查被告甲○○教唆被告乙○○拆除警員所施封印，核所為係犯刑法二十九條、第
    一百三十九條之教唆除去公務員所施之封印罪；被告乙○○所為係犯刑法第一百
    三十九條之除去公務員所施之封印罪。被告乙○○基於妨害公務之犯意，接續撕
    毀公務員所施封印七張，僅侵害一個國家法益，應論以一除去公務員所施之封印
    罪。爰審酌被告甲○○為警查獲賭博罪行，不知悔改，竟仍教唆被告乙○○撕毀
    封印續行營業；被告乙○○受僱甲○○並聽從其指示撕毀封印之犯罪動機、二人
    擅行撕毀警員所施封印，漠視公權力之犯罪手段、對警員執行公務之影響、犯罪
    後被告乙○○坦承不諱，惟故為迴護被告甲○○之證詞、被告甲○○否認犯行之
    態度等一切情狀，分別量處如主文所示之刑，並均諭知易科罰金之折算標準。
據上論斷，應依刑事訴訟法第二百九十九條第一項前段，刑法第二十九條、第一百三
十九條、第四十一條第一項前段，罰金罰鍰提高標準條例第一條前段、第二條，判決
如主文。
本案經檢察官盧駿道到庭執行職務
中      華      民      國    九十二    年      七      月     十七     日
                                  臺灣臺南地方法院刑事第四庭
                                    法  官   卓穎毓
右正本證明與原本無異。
如不服本判決，應於判決送達後十日內向本院提出上訴狀( 應附繕本 )。
                                    書記官   秦建華
中      華      民      國    九十二    年      七      月     十八     日
附錄法條：
中華民國刑法第一百三十九條
損壞、除去或污穢公務員所施之封印或查封之標示，或為違背其效力之行為者，處一
年以下有期徒刑、拘役或三百元以下罰金。


司法院資訊處製作；財團法人民間司法改革基金會備份。
